【裁判字號】    91,自緝,1
【裁判日期】    920319
【裁判案由】    詐欺
【裁判全文】
臺灣苗栗地方法院刑事判決                            九十一年度自緝字第一號
    自  訴  人  甲○○
    被      告  丙○○
右列被告因詐欺案件，經自訴人提起自訴，本院判決如左：
    主  文
丙○○共同意圖為自己不法之所有，以詐術使人將第三人之物交付，處有期徒刑捌月
。
    事  實
一、丙○○與黃玉蘭二人係夫妻關係，二人明知黃玉蘭所有之苗栗縣頭份鎮○○段忠
    孝小段地號五０七號、建號一四四九號之房屋，業於八十五年九月二十一日設定
    抵押權於台灣土地銀行，設定金額分別為新台幣（下同）二百九十萬元、七十五
    萬元，（該筆土地、建物業經本院查封拍賣中），二人顯已無清償能力，二人竟
    於八十六年六月十四日，共同意圖為自己不法之所有犯意聯絡，向丙○○佯稱要
    經營機關團體日用產品買賣，急需資金週轉，需款一百萬元，並願提供黃玉蘭上
    開其所有之房、地為抵押擔保，使甲○○陷於錯誤，交付一百萬元於丙○○、黃
    玉蘭二人，並由黃玉蘭開立一百二十萬元之本票（含利息）、由丙○○背書以為
    擔保。詎丙○○、黃玉蘭二人取得一百萬元後，不僅未投資機關團體日用產品買
    賣，到期復不償還兌現上開本票，並避不見面，甲○○至此始知受騙。
二、案經甲○○提起自訴。
    理  由
一、訊據被告丙○○矢口否認右開犯行，辯稱：伊並無欺騙自訴人，伊僅係背書人，
    伊並無詐借告訴人之錢，借款人係被告黃玉蘭云云。惟查：右開事實業據自訴人
    指述綦詳，核與証人戊○○、乙○○於本院調查中証稱：「問：是否知道被告黃
    玉蘭與自訴人間的債務關係？証人戊○○答：黃玉蘭、丙○○曾經告訴我，黃女
    曾經拿頭份的一棟房子抵押，向甲○○借壹佰萬，因為甲○○有請我一起去處理
    這件事，我有聽到黃女這麼說。證人乙○○：答甲○○找到二被告時，許某問二
    被告有無跟他借錢，為何要跑那麼久？被告二人說他們連利息都付不出來，許某
    就說當時你們頭份的房子雖然讓我設定，但也拿不到錢。」等語（參見本院八十
    九年自字第五十七號卷，八十九年十二月七日訊問筆錄）、証人丁○○即經辦本
    案設定之代書亦於本院調查中証稱：「問：被告是否有向自訴人借錢？答：被告
    的太太黃玉蘭有叫我幫她寫設定案子要向自訴人借錢，借款人是黃玉蘭。我做設
    定案件的時候，丙○○、黃玉蘭、甲○○當時都在現場，為何他們要借錢我不知
    道。」等語，等人証述均屬相符，此外，並有借款契約書影本、本票影本、承諾
    書、土地登記謄本等在卷可參，是辦理上開一百萬元借款時被告丙○○、黃玉蘭
    二人及自訴人甲○○均在場，被告丙○○並於上開本票上背書負擔保責任，若稱
    被告丙○○就供款情節均諉為不知，誰能置信？又查，當時被告黃玉蘭所有之上
    開之房、地已向台灣土地銀行借款並設定抵押權，已無法貸得該金額，始向告訴
    人借款，實已足認被告丙○○、黃玉蘭二人業已明知渠等已無清償能力，況被告
    丙○○、黃玉蘭亦無取得一百萬元後即經營機關團體日用產品買賣等情，被告丙
    ○○上開辯稱無詐欺故意云云，尚無可採信，本件事證明確，被告丙○○之犯行
    洵堪認定。
二、核被告丙○○所為，係犯刑法第三百三十九條第一項之詐欺取財罪。被告丙○○
    、黃玉蘭二人具有犯意之聯絡，行為之分擔，皆為共同正犯。爰審酌被告丙○○
    犯罪後否認犯行，至今均未償還告訴人任何金額等一切情狀，從重量處如主文所
    示之刑。
據上論斷，應依刑事訴訟法第三百四十三條、第二百九十九條第一項前段，刑法第二
十八條、第三百三十九條第一項，罰金罰鍰提高標準條例第一條前段，判決如主文。
中      華      民      國    九十二    年      三      月     十九     日
                                    臺灣苗栗地方法院刑事庭
                                        法  官  姚  銘  鴻
右正本證明與原本無異。
如不服本判決，應於判決送達後十日內向本院提出上訴狀( 應附繕本 )。
                                        書記官  劉  秋  雯
中      華      民      國     九十二     年     三     月     十九     日
附錄本判決論罪科刑法條：
刑法第三百三十九條
意圖為自己或第三人不法之所有，以詐術使人將本人或第三人之物交付者，處五年以
下有期徒刑、拘役或科或併科一千元以下罰金。
以前項方法得財產上不法之利益或使第三人得之者，亦同。
前二項之未遂犯罰之。


司法院資訊處製作；財團法人民間司法改革基金會備份。
